# 请教陈老师，有关国有企业间无偿划转的会计处理的问题

提问人：chenyida 时间：2017-09-15 11:35:57
《规范“三去一降一补”有关业务的会计处理规定》的通知（财会【 2016 】 17 号）： （二）划出企业的会计处理 2.合并财务报表：划出企业在丧失对被划拨企业的控制权之日，编制合并财务报表时，不应再将被划拨企业纳入合并财务报表范围，终止确认原在合并财务报表中反映的被划拨企业相关资产、负债、少数股东权益以及其他权益项目，相关差额冲减资本公积（资本溢价），资本公积（资本溢价）不足冲减的，依次冲减盈余公积和未分配利润。 请问陈老师： 1 划出企业在丧失被划拨企业控制权日为什么需要编制合并财务报表？ 2 这边冲减被划拨企业资产负债的账面价值时，为什么会产生的“相关差额”（划出企业对被划转企业的原长期股权投资已在划出企业个别报表中冲减） 谢谢！

回答人：chenyiwei
赞同楼上意见。补充一点：划出日不一定需要编制合并报表（如果不是年末日或者月末日），这里只是说明划出事项对划出方合并报表层面的影响而已。